【裁判字號】    89,上易,974
【裁判日期】    890406
【裁判案由】    詐欺
【裁判全文】
臺灣高等法院刑事判決                  八十九年度上易字第九七四號
    上  訴  人  臺灣桃園地方法院檢察署檢察官
    即  被  告  乙○○
右上訴人，因詐欺案件，不服臺灣桃園地方法院八十八年度易字第一四四０號，中華
民國八十九年一月二十六日第一審判決（起訴案號：臺灣桃園地方法院檢察署八十八
年度偵字第七五七０號）提起上訴，本院判決如左：
    主    文
原判決關於主文第一項詐欺罪部分撤銷。
乙○○意圖為自己不法之所有，以詐術使人將本人之物交付，處有期徒刑月，緩刑
貳年。
    事    實
一、乙○○意圖為自己不法之所有，明知自己並未取得任何建築材料經銷代理權，竟
    於民國（下同）八十三年三月間，向甲○○謊稱已取得十餘項建築材料經銷代理
    權，使甲○○信以為真而陷於錯誤，與其於同年四月二日簽定經銷協議書，並交
    付新台幣（下同）四十萬元。嗣為林漢民發覺乙○○實無取得任何建築材料經銷
    代理權，始知受騙。
二、案經被害人甲○○訴請台灣桃園地方法院檢察署檢察官偵查起訴。
    理    由
一、右揭事實，訊據被告乙○○固坦承以前揭事由收受告訴人甲○○交付之金錢，惟
    矢口否認有何詐欺犯行，並稱兩人係合夥關係云云。惟查，右開犯罪事實，業據
    告訴人指述甚詳，核與證人雷繼生於八十八年二月二十三日檢察官偵訊時結證證
    述：「乙○○說他代理項目很多，例如磚頭、砂石、磁磚、衛浴廚具及鋼筋等十
    餘種，甲○○可向其投資賺錢」等語相符，且被告於同日檢察官偵查時亦坦承：
    「並未取得代理權，僅買入賣出而賺一手」，此亦經曾任職被告所稱授與其代理
    經銷權之輝麟有限公司之職員王智億於同日應訊時證稱：「被告為其公司之經銷
    商，但並未取得代理權僅在區域銷售產品而以公司名義對外營業（偵查卷第三十
    八頁）」等語明確，被告雖辯稱證人雷繼生不在場，另伊有取得輝麟有限公司之
      經銷權云云，然證人雷繼生於偵查中已明確證稱：伊係在聽被告與告訴人二人
    聊天時才知，且供證：「被告說他代理項目很多，例如磚頭、砂石、磁磚、衛浴
    廚具及鋼筋等十餘種，曹林可向其投資可賺錢（見偵查卷三十六頁），足見該證
    人親身確知此事，是其證詞自堪採信，又依被告與被害人之經銷協議書第二條第
    二款記載為乙方經銷代理項目：建築材料共拾餘種類或品牌，及美國原裝進口逆
    滲透等。（見偵卷第四頁），而被告並無經銷代理上開所有項目之產品，竟向被
    害人宣稱獲有十餘種建材之代理權，核屬虛偽不實之詞，被害人因而陷於錯誤，
    而與其簽約，並交付款項則被告確有詐欺犯行，事證明確，堪以認定。
二、核被告所為係犯有刑法第三百三十九條第一項之詐欺取財罪。原審予以依法論科
    固非無見，惟查被告於原審判決後已與被害人甲○○和解賠償其所有損失，此有
    和解書正本一紙在卷可查，原審未及審酌自有未洽，上訴人上訴指摘原判決此部
    分不當，為有理由，自應由本院將原判決此部分撤銷改判，爰審酌被告犯罪之動
    機、目的、手段及其品性、生活狀況、智識程度、犯罪所生之損害、犯罪後態度
    已與被害人和解並賠償其所有損失等一切情狀，量處如主文所示之刑，以示懲儆
    。末查被告前未曾受有期徒刑以上刑之宣告，有本院被告全國前案紀錄表一紙在
    卷可查，本次犯罪後已與被害人和解，並賠償其所有損失，已如上述，經此罪刑
    宣告當知警惕，應無再犯之虞，本院認所宣告之刑以暫不執行為適當，均併予宣
    告緩刑二年，以啟自新。
據上論斷，應依刑事訴訟法第三百六十九條第一項前段、第三百六十四條、第二百九
十九條第一項前段，刑法第三百三十九條第一項、第七十四條第一款，罰金罰鍰提高
標準條例第一條前段，判決如主文。
本案經檢察官鄭龍照到庭執行職務。
中     華     民     國    八十九   年       四       月        六      日
                             臺灣高等法院刑事第十庭
                                 審判長法  官  蔡  長  溪
                                       法  官  楊  貴  志
                                       法  官  溫  耀  源
右正本證明與原本無異。
不得上訴。
                                       書記官  陳  明  琴
中     華     民     國    八十九   年       四       月        八      日
附錄本案論罪科刑法條全文：
刑法第三百三十九條
意圖為自己或第三人不法之所有，以詐術使人將本人或第三人之物交付者，處五年以
下有期徒刑、拘役或科或併科一千元以下罰金。
以前項方法得財產上不法之利益或使第三人得之者亦同。
前二項之未遂犯罰之。


司法院資訊處製作；財團法人民間司法改革基金會備份。
